臺灣臺中地方法院刑事判決
110年度交訴字第355號
公  訴  人  臺灣臺中地方檢察署檢察官
被      告  郭庭維



上列被告因過失致死案件，經檢察官提起公訴（110年度偵字第3
1948號），被告就被訴之事實為有罪陳述，經告知被告簡式審判
程序之旨，並聽取當事人意見後，本院裁定進行簡式審判程序，
判決如下：
    主  文
甲○○犯過失致人於死罪，處有期徒刑捌月。
    事  實
一、甲○○於民國110年4月30日1時4分許，騎乘車牌號碼000-0000
    號普通重型機車（下稱甲車），沿臺中市豐原區豐原大道6
    段由豐勢路往豐科路方向行駛，行經豐原大道6段516之1號
    前時，本應注意車前狀況，並隨時採取必要之安全措施，而
    依當時天候為晴，夜間有照明光線，路面鋪裝柏油、乾燥、
    無缺陷、無障礙物，且視距良好等情，客觀上並無不能注意
    之情事，竟疏未注意及此，即貿然前行；適陳文博騎乘腳踏
    車亦沿豐原大道6段由豐勢路往豐科路方向行駛於甲車前方
    ，甲○○發現後閃煞不及，2車因而發生碰撞，致陳文博人車
    倒地造成頭部外傷，經送醫救治，仍於同年5月3日17時4分
    ，因頭部外傷，致中樞神經損傷不治死亡。甲○○於上開事故
    發生後，在犯罪未被有偵查權之機關或公務員發覺前，即留
    在現場向據報前來處理之臺中市政府警察局豐原分局（下稱
    豐原分局）豐原交通分隊（下稱豐原交通分隊）警員坦承其
    為肇事人，而自願接受裁判。
二、案經陳文博之子乙○○訴由暨臺灣臺中地方檢察署（下稱臺中
    地檢署）檢察官相驗後自動簽分偵查起訴。
    理  由
一、認定犯罪事實所憑之證據及理由：
    上開犯罪事實，業據被告甲○○於警詢、偵訊、本院行準備、
    審理程序時均坦承不諱（見110年度相字第800號卷［下稱相
    卷］第16、17、103至105、151頁，110年度偵字第31948號卷
    ［下稱偵卷］第10頁，110年度交訴字第355號卷第49、58、59
    頁），且經證人即告訴人乙○○、證人即被害人陳文博之妻丁
    ○○於警詢或偵訊中證述明確（見相卷第19、20、105頁，偵
    卷第9頁），復有豐原分局處理相驗案件初步調查報告暨報
    驗書、道路交通事故現場圖、豐原交通分隊處理道路交通事
    故談話紀錄表、道路交通事故調査報告表（一）及（二）、
    交通事故肇事人自首情形紀錄表、臺中市政府警察局A1A2類
    交通事故攝影蒐證檢視表、交通事故補充資料表、事故現場
    及車損照片、其他用路人行車紀錄器錄影光碟片及畫面翻拍
    照片、衛生福利部豐原醫院被害人陳文博診斷證明書、被告
    駕照查詢資料、甲車車籍資料、勘（相）驗筆錄、臺中地檢
    署相驗屍體證明書、檢驗報告書、檢察官相驗結果報告、被
    害人陳文博相驗照片在卷可佐（見相卷第7、29、31、33至3
    5、37、39、41、43至73、75至81、83、95、97、101、107
    、121至129、133至145頁、光碟片存放袋，偵卷第5、6頁）
    ，足認被告上開自白與事實相符。本案事證明確，被告犯行
    堪以認定，應依法論科。
二、論罪科刑：
（一）核被告所為，係犯刑法第276條之過失致人於死罪。被告
      於肇事後，在有偵查犯罪權限之機關人員知悉其犯罪前，
      向據報前往現場處理之警察坦承肇事，進而接受裁判，有
      臺中市政府警察局道路交通事故肇事人自首情形紀錄表在
      卷可按（見相卷第37頁），合於自首要件，爰依刑法第62
      條前段之規定減輕其刑。
（二）爰審酌被告駕車疏未注意車前狀況，並隨時採取必要之安
      全措施，仍貿然前行，致釀本件事故，過失情節非輕，造
      成被害人陳文博殞命之不可回復結果，使被害人陳文博之
      親屬蒙受喪親之戚、創鉅痛深，所生損害極大，又考量被
      告犯後坦承犯行，然未與告訴人、被害人丁○○、陳姿融、
      陳宏維成立調解（被告同意之調解金額合計新臺幣［下同］
      430萬元［被告自行負擔部分100萬元，保險金部分330萬元
      ］，告訴人、被害人丁○○、陳姿融、陳宏維則請求調解金
      額合計576萬元，雙方所提調解條件差距過大，致調解未
      成立，有本院調解事件報告書在卷可稽），兼衡其未曾因
      案經論罪科刑之素行（見卷附臺灣高等法院被告前案紀錄
      表），於審理程序中自陳大學畢業之智識程度，現擔任健
      身房業務人員，月收入3萬多元，與父、母、妻、2名未成
      年子女同住，需扶養妻及該等未成年子女，經濟狀況勉持
      等一切情狀，量處如主文所示之刑，以資懲儆。
據上論斷，應依刑事訴訟法第273條之1第1項、第299條第1項前
段，刑法第276條、第62條前段，刑法施行法第1條之1第1項，判
決如主文。
本案由檢察官張富鈞提起公訴，經檢察官丙○○到庭執行職務。
中　　華　　民　　國　　111 　年　　4 　　月　　14　　日
                  刑事第十七庭  法  官  吳欣哲
以上正本證明與原本無異。                                
如不服本判決應於收受判決後20日內向本院提出上訴書狀，並應
敘述具體理由；其未敘述上訴理由者，應於上訴期間屆滿後20日
內向本院補提理由書（均須按他造當事人之人數附繕本）「切勿
逕送上級法院」。 
告訴人或被害人如不服判決，應備理由具狀向檢察官請求上訴，
上訴期間之計算，以檢察官收受判決正本之日起算。     
                                書記官  張珮琦
中　　華　　民　　國　　111 　年　　4 　　月　　14　　日
附錄本案論罪科刑法條全文：
中華民國刑法第276條
因過失致人於死者，處五年以下有期徒刑、拘役或五十萬元以下
罰金。